臺灣臺北地方法院刑事判決　　　　　　　94年度易字第1004號
公　訴　人　臺灣臺北地方法院檢察署檢察官
被　　　告　甲○○
上列被告因違反毒品危害防制條例案件，經檢察官提起公訴（94
年度毒偵緝字第138號），因被告於準備程序中就被訴事實為有
罪之陳述，合議庭裁定由受命法官獨任進行簡式審判程序，本院
判決如下：
    主  文
甲○○連續施用第二級毒品，累犯，處有期徒刑肆月，如易科罰
金，以參佰元折算壹日。扣案之第二級毒品安非他命壹包（毛重
零點玖肆公克、淨重零點陸捌公克）沒收銷燬之。
    事  實
一、甲○○前於民國八十五年間因違反肅清煙毒條例案件，經本
    院以八十五年度易字第九五○號判處有期徒刑五月確定，於
    八十五年五月三十日易科罰金執行完畢；復因施用毒品案件
    ，經依本院八十七年毒聲字第六０八號裁定送勒戒處所觀察
    、勒戒後，認無繼續施用毒品之傾向，由臺灣臺北地方法院
    檢署檢察官於八十七年十月十二日以八十七年度偵字第一三
    八四三號為不起訴處分確定。竟仍不知悔改，基於施用第二
    級毒品安非他命之概括犯意，於前開觀察勒戒不起訴處分後
    五年內之九十年三月底起至同年四月十二日晚上十一時許，
    在其位於台北市○○區○○街54號3樓之住處內，連續多次
    施用第二級毒品安非他命，嗣於同年月十九日下午六時許，
    經警在台北市萬華區中興橋機車引道查獲，並扣得第二級毒
    品安非他命一包（毛重○‧九四公克、淨重○‧六八公克）
    ，經依本院九十年度毒聲字第八七九號裁定送勒戒所觀察、
    勒戒後，認有繼續施用毒品之傾向，復經本院裁定令入戒制
    處所施以強制戒治，而於九十二年七日七日強制戒治期滿。
    理  由
一、右揭犯罪事實，業據被告於本院訊問時坦認：其自八十七年
    不起訴處分後都沒有施用毒品，一直到九十年三月底才開始
    施用第二級毒品安非他命，施用了三、四次，最後一次施用
    是九十年四月十二日晚上十一時許，在萬華家中吸食等語不
    諱（見本院九十四年七月十二日審理筆錄），而扣案之白色
    粉末一包經送驗結果，係第二級毒品安非他命等情，亦有台
    北市政府警察局保安大隊查獲涉嫌毒品危害防制條例毒品初
    步鑑驗報告單一紙附卷可參，並有前開第二級毒品安非他命
    一包（毛重○‧九四公克、淨重○‧六八公克）扣案可佐，
    被告出於任意性之自白與事實相符應堪採信，其確實於上揭
    時地有連續施用第二級毒品安非他命之犯行應堪認定。又被
    告前於八十七年間因施用毒品案件，經依本院八十七年毒聲
    字第六０八號裁定送勒戒處所觀察、勒戒後，認無繼續施用
    毒品之傾向，由臺灣臺北地方法院檢署檢察官於八十七年十
    月十二日以八十七年度偵字第一三八四三號為不起訴處分確
    定，被告於觀察勒戒不起訴處分後五年內，即修法前之九十
    年三月底至同年四月十二日，再犯本件施用第二級毒品犯行
    ，經依本院九十年度毒聲字第八七九號裁定送勒戒所觀察、
    勒戒後，認有繼續施用毒品之傾向，並經本院裁定送強制戒
    治等情，有臺灣臺北地方法院檢署檢察官八十七年度偵字第
    一三八四三號不起訴處分書、臺灣臺北看守所附設勒戒處所
    九十年五月三日有無繼續施用毒品證明書、臺灣高等法院被
    告前案紀錄表可徵，本件事證明確，被告上開連續施用第二
    級毒品犯行自應依法論科。
二、查毒品危害防制條例業經立法院修正，並經總統於九十二年
    七月九日以華總一義字第○九二○○一二一九三○號令公布
    ，自九十三年一月九日起施行。依修正前第二十條第三項則
    規定，觀察勒戒不起訴處分後再犯者，需再經觀察勒戒，認
    有繼續施用毒品之傾向者，需聲請強制戒治及起訴；而依修
    正後毒品危害防制條例第二十三條第二項規定，觀察勒戒或
    強制戒治執行完畢釋放後五年內再犯之情形，一律由檢察官
    依法追訴，不再視觀察、勒戒後有無繼續施用毒品傾向，而
    異其處理程序。查本件被告在舊法時期二犯施用毒品罪，已
    依舊法規定先送觀察勒戒後，認有繼續施用毒品傾向而送強
    制戒治，其強制戒治已執行完畢已如前述，然關於被告之情
    形是否應該提起公訴一事，無論依舊法或新法之規定，均應
    提起公訴；又毒品危害防制條例雖經修訂，然關於施用第二
    級毒品部分其法定刑及構成要件均未修訂，是以並無比較新
    舊法之問題。故核被告所為，係違反毒品危害防制條例第十
    條第二項之施用第二級毒品罪，其持有第二級毒品之犯行為
    施用第二級毒品之犯行所吸收，不另論罪；又被告先後多次
    犯行，時間緊接，觸犯構成要件相同之罪名，顯均基於概括
    犯意為之，依連續犯規定以一罪論並加重其刑。被告前於八
    十五年間因違反肅清煙毒條例案件，經本院以八十五年度易
    字第九五○號判處有期徒刑五月確定，於八十五年五月三十
    日易科罰金執行完畢等情，有台灣高等法院被告全國前案紀
    錄表可徵，其於受有期徒刑之執行完畢後，五年內再犯本件
    有期徒刑以上之罪，為累犯，應加重其刑，並依法遞加之。
    爰審酌被告前因施用毒品案件，經觀察勒戒不起訴處分後，
    仍不斷然拒絕毒品，足見其戒毒意志薄弱，然施用毒品，性
    質上係屬身心健康之自戕行為，具有病患性人格之特質，被
    告因同一施用毒品犯行，業經施以強制戒治執行完畢，於本
    院審理時又坦承全部犯行，態度良好等情狀，量處如主文所
    示之刑，並諭知易科罰金之折算標準，以示懲儆。末查，扣
    案之第二級毒品安非他命一包（毛重○‧九四公克、淨重○
    ‧六八公克），係本案查獲之第二級毒品，且與本案有關，
    不問屬於犯人與否，均應依毒品危害防制條例第十八條第一
    項前段規定沒收。
三、至被告雖供稱：其上開強制戒治出所後均未再施用毒品，一
    直到最近九十四年二月起才又開始施用第一級毒品及第二級
    毒品等語，然上開自白並無補強證據足資佐證，且該部分之
    施用犯行係在強制戒治出所後，與本件施用毒品時間相差約
    四年之久，尚難認係基於概括犯意為之而與本件有連續犯裁
    判上一罪之關係、而為起訴效力所及，是以本院自無從併予
    審究，且該部分亦未經檢察官提起公訴，自應由檢察官另行
    偵處，附此敘明。
據上論斷，應依刑事訴訟法第二百七十三條之一、第二百九十九
條第一項前段，毒品危害防制條例第十條第二項、第十八條第一
項前段，刑法第十一條前段、第五十六條、第四十七條、第四十
一條第一項前段，罰金罰鍰提高標準條例第二條，判決如主文。
本案經檢察官林黛利到庭執行職務
中　　華　　民　　國　　94　　年　　7 　　月　　26　　日
　　　　　　　　　刑事第三庭    法　官　蔡如琪
以上正本證明與原本無異。
如不服本判決，應於判決送達後10日內，向本院提出上訴狀。
　　　　　　　　　　　　　　　　書記官　黃鈴容
中　　華　　民　　國　　94　　年　　7 　　月　　26　　日
附錄法條
毒品危害防制條例第10條
施用第一級毒品者，處 6 月以上 5 年以下有期徒刑。
施用第二級毒品者，處 3 年以下有期徒刑。
